# 政府无偿划拨的土地如何处理是正确?版主老师

提问人：cgxx168 时间：2010-07-11 13:44:32
本企业是国有独资企业，最近取得的政府无偿划拨的一块土地 400 亩，请问： 是否可以评估作价计入营业外收入？ 这是否是政府补助的范畴？

回答人：chenyiwei
对于国有独资的企业或者公司，收到政府或者其他国有企业无偿划拨的资产时，是作为政府补助还是资本性投入，需要慎重考虑。这类企业收到的财政资金是政府补助还是资本性投入往往很难有明确的界限。一般情况下，除非是依据具有不分所有制普遍适用的财政补贴资金管理办法给予的财政补贴，在多数情况下，仅有本企业收到无偿划拨的国有资产，而其他条件类似的企业不能享受的，作为资本性投入的可能性较大。 类似问题前段时间在本版面上有过讨论，你可以搜索一下本版面。 至于相关资产的计价，基本赞同网友“海棠2009”的意见，政府批文中未说明价值的，以企业评估值入账，或者以该资产在划出方账面的原账面价值入账；政府批文中说明价值的还是以政府的批文中的价值入账。

回答人：chenyiwei
回复 7 楼 zoujiecpa 的帖子你提到的前几天讨论的这个案例，应该是开发区作为招商引资的优惠条件，对于在本开发区落户的企业给予的财政扶持。该企业并非国有独资企业，开发区管委会或类似政府机构在该企业中并不享有权益，因此作为政府补助的可能性较大。根据政府补助准则规定，通过无偿划拨非货币财产方式给予的补助，标的财产的公允价值不能可靠计量的，以名义金额计量。因此，在该案例中，如果相关土地使用证上明确土地性质为划拨的，应以名义金额计量。
而本帖讨论的案例是国有独资企业接受政府无偿划拨土地，这种情况下，作为划拨方的政府在被划拨企业中是享有权益的，因此较难分清是政府补助还是资本性投入。如我上面所述，个人理解此时被认定为资本性投入的可能性较大，而资本性投入是不能以名义金额计量的。

回答人：chenyiwei
回复 11 楼 zoujiecpa 的帖子这个问题在 5 月左右本论坛上有一个讨论，我在里面回复过我对如何区分政府补助和资本性投入（该帖中称为“无偿划转”）的看法： http://bbs.esnai.com/viewthread.php?tid=4665039&page=4#pid5234603

提问人：hrtsex 时间：2013-11-27 15:16:07
陈版，土地的公允价值一般还是能可靠计量的吧！

回答人：chenyiwei
土地性质为划拨的，其公允价值应当是不能可靠计量的。出让地的公允价值通常应当是可以可靠计量的。

提问人：萍实 时间：2016-04-15 17:39:50
陈老师好，请教如果进资本公积的话该是什么明细科目，谢谢！

回答人：chenyiwei
资本溢价。

提问人：米小麦的小米 时间：2016-05-20 16:13:19
请问老师，政府无偿划拨土地给国有独资公司用作商业金融用地，有政府文件，有资产公司评估，本国有独资公司的股东是市政府，请问该笔土地怎么入账啊？增加无形资产和营业外收入吗？

回答人：chenyiwei
看该土地的性质。如果仍然是划拨用地的，不做账务处理；如果是出让性质的商住用地，则按其公允价值入帐，并贷记资本公积。